ACORDAO-COMPLETO-2569045

ACÓRDÃO DE RELAÇÃO

ACÓRDÃO DE RELAÇÃO 1316/2023 ATA 3/2023 - PRIMEIRA CÂMARA

Acórdão 1316/2023-TCU-Primeira Câmara
Trata-se de recurso de reconsideração interposto por Francisco Ademar dos Santos contra o Acórdão 2758/2022-TCU-Primeira Câmara (peça 84) , apostilado mediante o Acórdão 4604/2022-TCU-Primeira Câmara (peça 106) , por meio do qual esta Corte de Contas julgou suas contas irregulares, imputando-lhe multa.
Considerando que, regularmente notificado, em 21/9/2022 (peça 133) , da deliberação recorrida, o responsável somente compareceu aos autos em 24/10/2022, oportunidade em que protocolizou seu recurso de reconsideração (peça 142) ;
Considerando que o prazo para a interposição desse recurso é de 15 (quinze) dias, nos termos do art. 285 do Regimento Interno do TCU;
Considerando que "a data de início do prazo é contada a partir do primeiro dia em que houver expediente no Tribunal", nos termos do art. 19, § 3º, da Resolução TCU 170/2004, o termo a quo para análise da tempestividade foi o dia 22/9/2022, sendo certo que o termo final para sua interposição se deu no dia 6/10/2022; 
Considerando que argumento novo ou tese jurídica nova não podem ser considerados fatos novos, uma vez que não representam documentos ou acontecimentos cujo conhecimento se daria posteriormente à decisão recorrida;
Considerando que o recorrente não traz aos autos documentos que demonstrem a superveniência de fatos novos, razão pela qual a intempestividade constatada não pode ser afastada, a teor do art. 285, § 2º, do Regimento Interno do TCU;
Os Ministros do Tribunal de Contas da União, quanto ao processo a seguir relacionado, ACORDAM, por unanimidade, com fundamento nos arts. 32, inciso I e parágrafo único, e 33 da Lei 8.443/1992, e nos arts. 143, inciso IV, alínea "b" e § 3º, 277, inciso I, e 285, caput e § 2º, do Regimento Interno do TCU, de acordo com os pareceres emitidos nos autos, em:
a) não conhecer do recurso de reconsideração interposto por Francisco Ademar dos Santos, por restar intempestivo e não apresentar fatos novos; 
b) encaminhar cópia desta decisão, acompanhada da instrução da unidade técnica, ao recorrente e aos órgãos/entidades interessados.
1. Processo TC-Processo 018.614/2016-7 (TOMADA DE CONTAS ESPECIAL) 
	1.1. Responsáveis: Adelbarto Rodrigues Santos (XXX.717.863-XX) ; Ananda Construções e Comércio Ltda. (04.894.615/0001-60) ; Francisco Ademar dos Santos (XXX.022.693-XX) ; Jonatas Alves de Almeida (XXX.597.013-XX) .
	1.2. Recorrente: Francisco Ademar dos Santos (XXX.022.693-XX) .
	1.3. Entidade: Prefeitura Municipal de São Francisco do Maranhão - MA.
	1.4. Relator: Ministro Vital do Rêgo.
	1.5. Representante do Ministério Público: Subprocurador-Geral Paulo Soares Bugarin.
	1.6. Relator da deliberação recorrida: Ministro Walton Alencar Rodrigues.
	1.7. Unidade Técnica: Secretaria de Recursos (Serur) .
	1.8. Representação legal: Francisco Nunes de Brito Filho (OAB/PI 2.975) e outros. 
	1.9. Determinações/Recomendações/Orientações: não há.

Primeira Câmara

Adelbarto Rodrigues Santos (XXX.717.863-XX); Ananda Construções e Comércio Ltda. (04.894.615/0001-60); Francisco Ademar dos Santos (XXX.022.693-XX); Jonatas Alves de Almeida (XXX.597.013-XX).

VITAL DO RÊGO

Ministro Walton Alencar Rodrigues.

TOMADA DE CONTAS ESPECIAL (TCE)

Secretaria de Recursos (Serur).